【裁判字號】    98,易,517
【裁判日期】    980625
【裁判案由】    傷害等
【裁判全文】
臺灣板橋地方法院刑事判決               98年度易字第517號
公  訴  人  臺灣板橋地方法院檢察署檢察官
被      告  乙○○
上列被告因傷害等案件，經檢察官聲請簡易判決處刑（97年度偵
字第32017 號），本院認不得以簡易判決處刑，改依通常程序審
理，並判決如下：
    主  文
乙○○傷害人之身體，處拘役貳拾日，如易科罰金，以新臺幣壹
仟元折算壹日。
被訴毀損電扇部分，無罪。
    事  實
一、乙○○與甲○○間早有閒隙，乙○○於民國97年10月18日14
    時許，在臺北縣板橋市○○路122 號1 樓前，因甲○○持掃
    帚清掃之際，不慎將地上汙水潑濺至其身上，而心生不滿，
    欲取走甲○○所有之掃帚，竟基於傷害人身體之犯意，以徒
    手方式拉扯甲○○，致甲○○身體受有右前臂挫傷之傷害。
二、案經甲○○訴由臺北縣政府警察局海山分局報請臺灣板橋地
    方法院檢察署檢察官偵查起訴。
    理  由
壹、有罪部分：
一、程序方面有關證據能力部分：
    被告於本院準備程序中，未就本案卷內證據資料之證據能力
    提出爭執，且迄於言詞辯論終結前，亦未就本院所調查之證
    據主張有不得作為證據之情形，是本案卷內證據資料均得作
    為本案證據，且經本院審酌後，認下述證據並無違法取證或
    證據力明顯偏低之情形，以資為證據並無不當，則揆諸刑事
    訴訟法第159 條之5 規定意旨，本案經調查之證據，均有證
    據能力，合先敘明。
二、本院得心證之理由：
(一)、訊據被告乙○○固坦承於前揭時、地，曾與告訴人甲○○發
    生爭執，並搶走甲○○手中掃帚之情，惟矢口否認有何傷害
    之犯行，並辯稱：伊並未與告訴人發生拉扯，且伊並未打告
    訴人，亦不知道告訴人為何受傷云云。然查，前揭事實，業
    據告訴人迭於警詢、偵訊及本院訊問時指述明確，且核與證
    人林王牡月於本院調查時詰稱：案發當時，伊有看到告訴人
    在清掃，且水不小心濺到被告，被告與告訴人就吵了起來等
    語（見本院卷97 年 度簡字第10854 號卷第18頁），足見被
    告與告訴人案發當時，確係因告訴人清掃之際，不慎將地上
    汙水潑濺至被告身上而起爭執。
(二)、再參以被告於警詢時亦供稱：伊與告訴人發生口角，並與告
    訴人拉扯，伊並奪下告訴人手上之掃帚等語（見偵查卷第5
    頁），且比對卷附之臺北縣立醫院驗傷診斷書（見偵查卷第
    22頁），告訴人身體係受有右前臂挫傷，與被告乙○○因拉
    扯致告訴人所可能造成傷害的部位相合，是被告確有為上開
    傷害犯行無疑。至被告雖於本院審理時翻異其詞，改稱其未
    曾與告訴人發生拉扯云云，惟衡諸常情，被告若未與告訴人
    拉扯，或肢體碰觸，豈可能輕易奪下告訴人手中之掃帚，而
    被告在欲取走告訴人之掃帚前，對告訴人身體受有傷害之可
    能，應有所預見，卻仍執意為之，是被告確有傷害告訴人之
    犯意無訛。從而，被告前揭辯詞，係屬事後卸責之詞，不足
    憑採。
(三)、綜上所述，本件事證已臻明確，被告傷害之犯行，堪以認定
    ，應予依法論科。
三、論罪科刑部分：
    核被告所為，係犯刑法第277 條第1 項之傷害罪。爰審酌被
    告與告訴人僅因爭執，竟不循平和解決之道，竟為本件傷害
    犯行，兼衡被告之素行尚佳，此有臺灣高等法院被告前案紀
    錄表1 份可憑，再衡其智識程度、手段、告訴人因此所受之
    傷勢，且迄未與告訴人達成和解等一切情狀，爰量處如主文
    所示之刑，並諭知如易科罰金之折算標準，以資懲儆。
貳、無罪部分：
一、聲請簡易判決意旨另以：被告乙○○於上開時、地，基於毀
    損他人之物之犯意，徒手將甲○○所管領之電扇4 支推倒，
    而毀壞致令不堪使用，因而認被告乙○○涉犯刑法第354 條
    之毀損罪嫌云云。
二、按犯罪事實應依證據認定之，無證據不得認定犯罪事實；又
    不能證明被告犯罪者，應諭知無罪之判決，刑事訴訟法第15
    4 條第2 項、第301 條第1 項前段分別定有明文。次按，所
    謂證據，係指直接間接足以證明犯罪行為之一切證人、證物
    而言；且事實之認定，應憑證據，如未能發現相當證據，或
    證據不足以證明，自不能以推測或擬制之方法，以為裁判基
    礎，最高法院30年上字第128 號、40年臺上字第86號判例均
    可資參考。再告訴人之告訴，係以使被告受刑事訴追為目的
    ，是其陳述是否與事實相符，仍應調查其他證據以資審認，
    最高法院52年臺上字第1300號判例意旨亦可參照。經核聲請
    意旨認被告涉犯本件犯行，無非係以被告之供述、告訴人之
    指訴為其主要論據。
三、訊據被告堅決否認涉有上揭犯行，辯稱：伊只有推倒告訴人
    之電扇，並沒有造成扇葉折斷，且當時電扇沒有在動等語。
    經查：證人即到場處理之員警陳義朋到庭證稱：伊有到現場
    去看電風扇毀損情形，雖然電風扇被推倒了，但還是可以使
    用等語（見本院卷98年度易字第517 號卷第30頁反面），是
    告訴人所管領之電扇4 支是否如告訴人所指述已達毀壞、不
    堪使用之情，即非無疑。
四、基上，依上開調查所得證據，尚不足以證明被告確有前開公
    訴人所指毀損之犯行。此外，復查無其他積極證據足資證明
    被告有上述犯行。則揆諸前開判例意旨及說明，不能證明被
    告犯罪，應依法為無罪之諭知。
據上論斷，應依刑事訴訟法第452 條、第299 條第1 項前段、第
301 條第1 項，刑法第277 條第1 項、第41條第1 項前段，刑法
施行法第1 條之1 第1 項、第2 項前段，判決如主文。
本案經檢察官張慶林到庭執行職務。
中    華    民    國    98    年    6     月    25    日
                  刑事第二十一庭審判長法  官  侯志融
                                      法  官  廖欣儀
                                      法  官  陳正偉
上列正本證明與原本無異。
如不服本判決，應於送達後10日內敘明上訴理由，向本院提出上
訴狀，上訴於本院第二審合議庭 (應附繕本) 。其未敘述上訴理
由者，應於上訴期間屆滿後20日內向本院補提理由書「切勿逕送
上級法院」。
                                      書記官  高建華
中    華    民    國    98    年    6     月    25    日
附錄本案論罪科刑法條全文：
中華民國刑法第二百七十七條第一項：
傷害人之身體或健康者，處三年以下有期徒刑、拘役或一千元以
下罰金。


司法院資訊處製作；財團法人民間司法改革基金會備份。
